【裁判字號】    95,聲,3840
【裁判日期】    951128
【裁判案由】    聲請沒收
【裁判全文】
臺灣桃園地方法院刑事裁定              95年度聲字第3840號
聲  請  人  台灣桃園地方法院檢察署檢察官
被      告  甲○○
上列聲請人聲請沒收違禁物案件（95年度聲沒字第935 號），本
院裁定如下：
        主  文
扣案如附表所示之模型槍共拾參支，均沒收。
        理  由
一、聲請意旨略以：被告甲○○於民國93年間在網路上所購得含
    有槍枝主要組成零件之模型槍13支，於95年6 月15日向桃園
    縣政府警察局大園分局申請報備持有，業經臺灣桃園地方法
    院檢察署檢察官以95年度偵字第14880 號為不起訴處分在案
    ，而查扣如附表所示模型槍13支係屬違禁物，爰依法聲請單
    獨宣告沒收等語。
二、按違禁物不問屬於犯人與否，得單獨宣告沒收，若案件未起
    訴者，應由檢察官聲請法院以裁定沒收之，刑法第38條第1
    項第1 款、第2 項、第40條第2 項定有明文，並經司法院18
    年院字第67號著有解釋。而槍砲彈藥刀械管制條例第4 條第
    1 項第1 款、第2 款所列之槍砲、彈藥，非經中央主管機關
    許可，不得製造、販賣、運輸、轉讓、出租、出借、持有、
    寄藏或陳列，屬違禁物，亦為同條例第5 條所明定。而刑法
    第40條雖於94年2 月2 日修正公布，而於95年7 月1 日施行
    ，有關違禁物得單獨宣告沒收之規定，新舊法之規定尚無不
    同，僅條號由原第40條但書，修正為第40條第2 項，且沒收
    本質上即屬保安處分性質，而單獨宣告沒收之事項，又僅屬
    單純執行事項，並非關於刑罰權規範事項，自無比較新舊法
    之問題，逕適用裁判時之法律，附此敘明。
三、經查，本件扣案如附表所示之模型槍13支，經送請內政部鑑
    驗結果，認上開模型槍13支內均含有槍枝主要組成零件（詳
    如附表所示）等情，此有內政部95年5 月12日內授警字第
    0950870614號函附卷可稽，足認前開模型槍13支內均含有槍
    枝主要組成零件，而屬槍砲彈藥刀械管制條例所定之其他各
    式槍砲主要組成零件，屬違禁物，從而，聲請人此部分聲請
    ，核無不合，應予准許。
四、依刑事訴訟法第220 條，刑法第38條第1 項第1 款、修正後
    刑法第40條第2項，裁定如主文。
中    華    民    國    95    年    11    月    28    日
                  刑事第一庭  法  官  朱美璘
以上正本證明與原本無異。
如不服本裁定，應於送達後5 日內，向本院提出抗告狀。
                              書記官  楊鳳滿
中    華    民    國    95    年    11    月    28    日
附表：
┌───┬────┬──────┬───────────────────────────┐
│ 編號 │ 數量   │槍枝管制編號│              鑑驗結果                                │
├───┼────┼──────┼───────────────────────────┤
│  1   │ 1 支   │0000000000  │係德國ROHM型口徑9MM 金屬模型槍，槍號為0000000 ，經檢視│
│      │        │            │，槍管內具阻鐵，無法供發射彈丸使用，認不具殺傷力。又該│
│      │        │            │送件金屬模型槍，除槍管（內具阻鐵）外，其餘槍身、扳機、│
│      │        │            │撞針、擊錘、滑套及彈匣，均屬86年11月24日台（86）內警字│
│      │        │            │第0000000 號公告槍砲彈藥中「其他各式槍砲」之主要組成零│
│      │        │            │件。                                                  │
├───┼────┼──────┼───────────────────────────┤
│  2   │ 1 支   │0000000000  │係西德UMAREX廠BROWNING Mod.GPDA 9 型口徑9MM 金屬模型槍│
│      │        │            │，槍號為C00000000 ，經檢視，槍管內具阻鐵，無法供發射彈│
│      │        │            │丸使用，認不具殺傷力。又該送件金屬模型槍，除槍管（內具│
│      │        │            │阻鐵）外，其餘槍身、扳機、撞針、擊錘、滑套及彈匣，均屬│
│      │        │            │86 年11 月24日台（86）內警字第0000000 號公告槍砲彈藥中│
│      │        │            │「其他各式槍砲」之主要組成零件。                      │
├───┼────┼──────┼───────────────────────────┤
│  3   │ 1 支   │0000000000  │係德國UMAREX廠COLT Detec tive Special 型口徑0.380 吋金│
│      │        │            │屬模型槍，槍號為M00000000 ，經檢視，槍管及轉輪彈倉內內│
│      │        │            │具阻鐵，無法供發射彈丸使用，認不具殺傷力。又該送件金屬│
│      │        │            │模型槍，除槍管（內具阻鐵）外，其餘槍身、扳機、撞針、擊│
│      │        │            │錘、滑套及彈匣，均屬86年11月24日台（86）內警字第      │
│      │        │            │0000000 號公告槍砲彈藥中「其他各式槍砲」之主要組成零件│
│      │        │            │。                                                    │
├───┼────┼──────┼───────────────────────────┤
│  4   │ 1 支   │0000000000  │係德國Weihrauch 廠HW94型口徑9MM 金屬模型槍，槍號為0695│
│      │        │            │37，經檢視，槍管內具阻鐵，無法供發射彈丸使用，認不    │
│      │        │            │具殺傷力。又該送件金屬模型槍，除槍管（內具阻鐵）外，其│
│      │        │            │餘槍身、扳機、撞針、擊錘、滑套及彈匣，均屬86年11月24日│
│      │        │            │台（86）內警字第0000000 號公告槍砲彈藥中「其他各式槍砲│
│      │        │            │」之主要組成零件。                                    │
├───┼────┼──────┼───────────────────────────┤
│  5   │ 1 支   │0000000000  │係德國ROHM廠RG96型口徑9MM 金屬模型槍，槍號為0000000 ，│
│      │        │            │經檢視，槍管內具阻鐵，無法供發射彈丸使用，認不具殺傷力│
│      │        │            │。又該送件金屬模型槍，除槍管（內具阻鐵）外，其餘槍身、│
│      │        │            │扳機、撞針、擊錘、滑套及彈匣，均屬86年11月24日台（86）│
│      │        │            │內警字第0000000 號公告槍砲彈藥中「其他各式槍砲」之主要│
│      │        │            │組成零件。                                            │
├───┼────┼──────┼───────────────────────────┤
│  6   │ 1 支   │0000000000  │係德國ROHM廠NauserHSC90型口徑9MM 金屬模型槍，槍號為   │
│      │        │            │MWO0361 ，經檢視，槍管內具阻鐵，無法供發射彈丸使用，認│
│      │        │            │不具殺傷力。又該送件金屬模型槍，除槍管（內具阻鐵）外，│
│      │        │            │其餘槍身、扳機、撞針、擊錘、滑套及彈匣，均屬86年11月24│
│      │        │            │日台（86）內警字第0000000 號公告槍砲彈藥中「其他各式槍│
│      │        │            │砲」之主要組成零件。                                  │
├───┼────┼──────┼───────────────────────────┤
│  7   │ 1 支   │0000000000  │係德國ROHM廠VEKTORCP1型口徑9MM 金屬模型槍，槍號為06181│
│      │        │            │33，經檢視，槍管內具阻鐵，無法供發射彈丸使用，認不具殺│
│      │        │            │傷力。又該送件金屬模型槍，除槍管（內具阻鐵）外，其餘槍│
│      │        │            │身、扳機、撞針、擊錘、滑套及彈匣，均屬86年11月24日台（│
│      │        │            │86）內警字第0000000 號公告槍砲彈藥中「其他各式槍砲」之│
│      │        │            │主要組成零件。                                        │
├───┼────┼──────┼───────────────────────────┤
│  8   │ 1 支   │0000000000  │係德國ROHM廠Walther P99 型口徑9MM 金屬模型槍，槍號為  │
│      │        │            │B00000000 ，經檢視，槍管內具阻鐵，無法供發射彈丸使用，│
│      │        │            │認不具殺傷力。又該送件金屬模型槍，除槍管（內具阻鐵）外│
│      │        │            │，其餘槍身、扳機、撞針、擊錘、滑套及彈匣，均屬86年11月│
│      │        │            │24 日 台（86）內警字第0000000 號公告槍砲彈藥中「其他各│
│      │        │            │式槍砲」之主要組成零件。                              │
├───┼────┼──────┼───────────────────────────┤
│  9   │ 1 支   │0000000000  │係德國Umarex廠WALTHER P88COMPACTMod.88-9型口徑9MM 金屬│
│      │        │            │模型槍，槍號為Z00000000 ，經檢視，槍管內具阻鐵，無法供│
│      │        │            │發射彈丸使用，認不具殺傷力。又該送件金屬模型槍，除槍管│
│      │        │            │（內具阻鐵）外，其餘槍身、扳機、撞針、擊錘、滑套及彈匣│
│      │        │            │，均屬86年11月24日台（86）內警字第0000000 號公告槍砲彈│
│      │        │            │藥中「其他各式槍砲」之主要組成零件。                  │
├───┼────┼──────┼───────────────────────────┤
│  10  │ 1 支   │0000000000  │係德國Umarex廠Reck Miami 92F型口徑9MM 金屬模型槍，槍號│
│      │        │            │為Y00000000 ，經檢視，槍管內具阻鐵，無法供發射彈丸使用│
│      │        │            │，認不具殺傷力。又該送件金屬模型槍，除槍管（內具阻鐵）│
│      │        │            │外，其餘槍身、扳機、撞針、擊錘、滑套及彈匣，均屬86年11│
│      │        │            │月24日台（86）內警字第0000000 號公告槍砲彈藥中「其他各│
│      │        │            │式槍砲」之主要組成零件。                              │
├───┼────┼──────┼───────────────────────────┤
│  11  │ 1 支   │0000000000  │係德國Umarex廠Geco225 型口徑9MM 金屬模型槍，槍號為I240│
│      │        │            │03641 ，經檢視，槍管內具阻鐵，無法供發射彈丸使用，認不│
│      │        │            │具殺傷力。又該送件金屬模型槍，除槍管（內具阻鐵）外餘槍│
│      │        │            │身、扳機、撞針、擊錘、滑套及彈匣，均屬86年11月24日台（│
│      │        │            │86）內警字第0000000 號公告槍砲彈藥中「其他各式槍砲」之│
│      │        │            │主要組成零件。                                        │
├───┼────┼──────┼───────────────────────────┤
│  12  │ 1 支   │0000000000  │係德國Umarex廠Walther P22 型口徑9MM 金屬模型槍，槍號為│
│      │        │            │L00000000 ，經檢視，槍管內具阻鐵，無法供發射彈丸使用，│
│      │        │            │認不具殺傷力。又該送件金屬模型槍，除槍管（內具阻鐵）外│
│      │        │            │，其餘槍身、扳機、撞針、擊錘、滑套及彈匣，均屬86年11月│
│      │        │            │24 日 台（86）內警字第0000000 號公告槍砲彈藥中「其他各│
│      │        │            │式槍砲」之主要組成零件。                              │
├───┼────┼──────┼───────────────────────────┤
│  13  │ 1 支   │0000000000  │係德國Cuno Melcher廠Sig Sauer Mod.P239型口徑9MM 金屬模│
│      │        │            │型槍，槍號為030424，經檢視，槍管內具阻鐵，無法供發射彈│
│      │        │            │丸使用，認不具殺傷力。又該送件金屬模型槍，除槍管（內具│
│      │        │            │阻鐵）外，其餘槍身、扳機、撞針、擊錘、滑套及彈匣，均屬│
│      │        │            │86年11月24日台（86）內警字第0000000 號公告槍砲彈藥中「│
│      │        │            │其他各式槍砲」之主要組成零件。                        │
└───┴────┴──────┴───────────────────────────┘


司法院資訊處製作；財團法人民間司法改革基金會備份。
